臺灣士林地方法院刑事判決　　　　　　　96年度易字第1250號
公　訴　人　臺灣士林地方法院檢察署檢察官
被　　　告　甲○○
上列被告因竊盜案件，經檢察官提起公訴（96年度偵字第8373號
），被告於本院準備程序期日就被訴事實為有罪之陳述，經本院
裁定本案改以簡式審判程序進行審理後，判決如下：
    主  文
甲○○犯攜帶兇器竊盜罪，累犯，處有期徒刑捌月，扣案機車鑰
匙、一字型螺絲起子、十字型螺絲起子各壹把，均沒收；又犯攜
帶兇器竊盜罪，累犯，處有期徒刑壹年貳月，扣案一字型螺絲起
子、十字型螺絲起子各壹把，均沒收；又犯攜帶兇器竊盜罪，累
犯，處有期徒刑拾月，扣案一字型螺絲起子、十字型螺絲起子各
壹把，均沒收；應執行有期徒刑貳年貳月，扣案機車鑰匙、一字
型螺絲起子、十字型螺絲起子各壹把，均沒收。
　　事  實
一甲○○前因違反麻醉藥品管理條例及煙毒條例，經臺灣板橋地
  方法院（下稱板橋地院）分別判處有期徒刑6 月、3 年6 月，
  應執行有期徒刑3 年7 月確定，該案自民國86年12月9 日起入
  監執行，於88年11月17日假釋出所，嗣假釋經撤銷，應執行殘
  刑有期徒刑1 年11月22日；其再因竊盜案件，經板橋地院以86
  年度訴緝字第286 號判處有期徒刑7 月確定；又因毒品案件，
  經板橋地院以91年度訴字第1092號判處有期徒刑8 月、5 月，
  應執行有期徒刑10月確定；再因偽造文書、竊盜、違反職役職
  責案件，分別經板橋地院以90年度訴字第1914號及90年度重簡
  字第1496號刑事判決暨國防部北部地方軍事法院以91年度信審
  字第34號判決判處有期徒刑6 月、3 月、9 月確定，前開板橋
  地院91年度訴字第1092號、90年度訴字第1914號及90年度重簡
  字第1496號刑事判決暨國防部北部地方軍事法院91年度信審字
  第34號所處之刑，定應執行有期徒刑2 年3 月確定，上開各罪
  接續執行，於96年6 月24日縮刑期滿執行完畢，猶不知悔改，
  復：
  (一)基於為自己不法所有之意圖，持其所有客觀上對於人之生命
    、身體具有危險性，可資為兇器之一字型螺絲起子、十字型
    螺絲起子各1 支，於96年7 月9 日凌晨駕駛3G-6317 號自用
    小客車，將之停放在臺北市○○區○○路638 號前，即於同
    日凌晨3 時30分許，至臺北市士林區○○○路○ 段116 巷口
    ，以其所有機車鑰匙發動戊○○所有停放在該處車號CJL-53
    7 號機車，而竊取供己代步之用。
  (二)再基於意圖為自己不法所有之單一犯意，持前開兇器，騎乘
    所竊之戊○○機車，接續於附表一編號1 至4 所示之時間，
    在臺北市士林區○○○街245 號至254 號對面或245 號圍牆
    旁，以路上拾得之磚塊敲破如附表一編號1 至4 乙○○等人
    停放在該處之3B-5823 號等自用小客車右前車窗玻璃（毀損
    部分除李正陽外，均未據告訴），再以一字型螺絲起子、十
    字型螺絲起子拔取該等車內之音響，及其他如附表一編號1
    至4 所示之物，其中ED-8127 號自小客車內之音響，甲○○
    且使用己○○置於該車內之美工刀，切斷音響電線而竊取之
    ，並竊取該美工刀（詳細竊盜之時間、地點、被害人、所竊
    之財物、行竊之方法均詳如附表一所示）。
  (三)復基於意圖為自己不法所有之犯意，攜帶前揭兇器，騎乘前
    開CJL-537 號機車，於96年7 月9 日清晨6 時多（起訴書誤
    為清晨4 時55分），至臺北市○○區○○街156 巷40弄內，
    亦持路邊撿拾之磚塊擊破丁○○所有停放在該處之2338-DE
    號自用小客車右前玻璃（毀損部分未據告訴），侵入該車以
    一字型螺絲起子、十字型螺絲起子拔取該車內之新力牌音響
    主機、先鋒牌電視主機各1 台，及竊取該車內之音響遙控器
    1 只、車燈燈泡1 組，得逞後離去。
  (四)甲○○將所竊得之上開各物，均置於CJL-537 號機車腳踏板
    上，嗣騎乘該機車欲至臺北市○○區○○路638 號前，駕駛
    其3G-6317 號自用小客車，於同日（即96年7 月9 日）上午
    7 時30分行經臺北市○○○路○ 段、社子街口時，為警發現
    其所騎乘之機車為贓車，其餘竊盜犯行，甲○○於其犯罪被
    發覺前即向警方自首而受裁判，並為警在林文聰所騎機車上
    扣得前揭贓物（2338-DE 號自小客車內之新力牌音響主機及
    竊自丙○○車內之LEVIS 普通近視眼鏡1 副，因甲○○於警
    察追緝時，在慌亂中掉落路邊，未扣得）、一字型螺絲起子
    、十字型螺絲起子各1 支、機車鑰匙1 支，另於其停放在上
    址之3G-6317 號自用小客車內，扣得尖嘴鉗、手電筒各1 支
    ，海洛因毒品等物。
二案經甲○○自首暨臺北市政府警察局士林分局報告臺灣士林地
  方法院檢察署檢察官偵查起訴。
    理  由
一本件被告所犯非死刑、無期徒刑、最輕本刑為3 年以上有期徒
  刑之罪，或高等法院管轄第一審之案件，被告於本院準備程序
  中，就被訴事實為有罪之陳述，經告以簡式審判程序之旨，並
  聽取檢察官、被告之意見後，本院合議庭裁定由受命法官進行
  簡式審判程序，是本件之證據調查，依刑事訴訟法第273 條之
  2 規定，不受同法第159 條第1 項、第161 條之2 、第161 條
  之3 、第163 條之1 及第164 條至第170 條規定之限制，合先
  敘明。
二上揭犯罪事實，業據被告甲○○迭於警詢、偵查及本院調查、
  審理中自白不諱，核與證人即被害人戊○○、乙○○、己○○
  、庚○○、丙○○、丁○○之證述相符，復有贓物認領保管單
  6 張、扣案物及現場照片18張及台北市政府警察局車輛尋獲電
  腦輸入單等在卷，及被告行竊所用之機車鑰匙、一字型螺絲起
  子、十字型螺絲起子、美工刀等工具扣案可佐，堪認被告之自
  白與事實相符，足以採信。又被告稱其竊取戊○○所有CJL-53
  7 號機車之時間為96年7 月9 日凌晨3 時30分等語，雖與證人
  戊○○所述其於96年7 月8 日5 時30分發現失竊之時間不符，
  然此可能係他人於96年7 月8 日5 時30分前竊取上開機車使用
  後，於戊○○發現後，再放回原地，而為被告於上開時段竊取
  ，是被告竊取該機車之時間，應以被告自白之時間為可採。另
  被告雖辯稱未竊取丙○○車內之LEVIS 普通近視眼鏡1 副，然
  丙○○確遭竊開眼鏡，已據其證述在卷，雖警未扣得該眼鏡，
  然被告供稱其所竊取丁○○車內之音響主機，可能在為警追逐
  慌亂中掉落等語，則上開眼鏡，亦可能於被告為警追逐時，在
  慌亂中掉落，且證人丙○○亦無誣指被告竊取其LEVIS 普通近
  視眼鏡之動機，是證人丙○○此部分之證述，應足採信。本件
  事證明確，被告犯行洵堪認定，應依法論科。
三按刑法第321 條第1 項第3 款之攜帶兇器竊盜罪，係以行為人
  攜帶兇器竊盜為其加重條件，此所謂兇器，其種類並無限制，
  凡客觀上足對人之生命、身體、安全構成威脅，具有危險性者
  均屬之，且祇須行竊時攜帶此種具有危險性之兇器為已足，並
  不以攜帶之初有行兇之意圖為必要（最高法院93年度台上字第
  526 號判決）；又被告攜以行竊之一字型螺絲起子、十字型螺
  絲起子，及使用己○○車內之美工刀行竊，上開各物，可將鑲
  於汽車內之音響及音響電線破壞，在客觀上足對人之生命、身
  體構成威脅，自屬兇器之一種。至於被告使用之磚塊、石頭乃
  自然界之物質，尚難謂為通常之「器械」，從而持磚塊、石頭
  砸毀他人車窗竊盜部分，尚難論以攜帶兇器竊盜罪（最高法院
  92年台非字第38 號 判決參照），是被告雖持磚塊砸被害人之
  自小客車，其所持之磚塊，難論以兇器。核被告如事實欄一(一)
  (三)所述之犯行，係犯刑法第321 條第1 項第3 款之攜帶兇器竊
  盜罪；被告所犯如事實欄一(二)所述之犯行，亦係犯刑法第321
  條第1 項第3 款之攜帶兇器竊盜罪，其中毀損丙○○車窗，並
  據丙○○提起毀損告訴部分，係犯刑法第354 條之毀損罪。被
  告如事實欄一(二)所述之竊盜犯行（即附表一編號1 至4 所載之
  犯行），雖被害人有4 人，然查被告竊盜之時間自96年7 月9
  日清晨4 時起至同日清晨4 時35分止，其上開竊盜犯行在短短
  之時間內完成，其行竊之地點在臺北市士林區○○○街245 號
  至254 號對面或245 號圍牆旁，竊盜地點相鄰，行竊手法同一
  ，顯見被告如事實欄一(二)之竊盜犯行客觀上係於密切接近之時
  地實施，各行為之獨立性極為薄弱，依一般社會健全觀念，在
  時間差距上，難以強行分開，堪認被告係基於單一犯意為之，
  雖被告於本院供稱：伊是看到1 部車才想偷1 部云云，然此應
  係其恐若稱想偷很多部車等語，會令法院認其惡性較重所致，
  難以被告上開陳述，對其為不利之認定。是被告如事實欄一(二)
  所述之竊盜犯行，應係其基於單一竊盜之犯意為之，應成立單
  純一罪。起訴書認此部分被告係基於數個犯意，應成立數罪，
  尚有誤會。被告為如事實欄一(二)之犯行，而犯刑法第321 條第
  1 項第3 款之攜帶兇器竊盜罪，及同法第354 條之毀損罪，為
  一行為觸犯數罪名，為想像競合犯，應依刑法第55條之規定，
  論以一罪，並從重依刑法第321 條第1 項第3 款之攜帶兇器竊
  盜罪處斷。依被害人己○○、庚○○、丁○○之證詞可稽，其
  等經警方通知始知上開自小客車內之物遭竊，而被害人乙○○
  、丙○○雖分別於96年7 月9 日上午7 時、7 時30分發現遭竊
  ，但尚未報案，依上諸情，堪認被告於所犯如事實欄一(二)(三)之
  犯罪未被發現前，即主動向警方承明為其竊盜，合於自首要件
  ，就上二犯行，應依刑法第62條前段規定，減輕其刑。被告有
  如事實欄所載之犯罪科刑及執行情形，此有臺灣高等法院被告
  前案紀錄表在卷可按，其係於受有期徒刑之執行完畢後，5 年
  內故意再犯本件有期徒刑以上之罪，為累犯，應依刑法第47條
  第1 項之規定，均加重其刑。被告所犯如事實欄一(二)(三)部分，
  並依法先加重再減輕。被告所犯如事實欄一(一)(二)(三)之犯行，犯
  意各別，行為互異，罪質互殊，應分論併罰。爰審酌被告素行
  不佳，且前有竊盜前科（有臺灣高等法院被告前案紀錄表在卷
  足稽），再犯本案竊盜犯行，惡性較重，及其年輕力壯，不思
  正途營生，竟期不勞而獲、所得之不法利益、暨其犯罪後坦承
  犯行，態度尚佳等一切情狀，分別量處如主文所示之刑，並定
  其應執行刑。被告上開犯行，犯罪時間均在96年4 月24日以後
  ，不符合中華民國96年罪犯減刑條例有關減刑之規定，無從依
  該條例減刑。再按18歲以上之竊盜犯、贓物犯，有犯罪之習慣
  者，得於刑之執行前，令入勞動場所強制工作，竊盜犯贓物犯
  保安處分條例第3 條第1 項定有明文。被告雖有竊盜前科，且
  甫於96年6 月24日執行出監，即再犯本件竊盜犯行，然本案前
  之竊盜犯行，係於90年間所犯，距本次竊盜犯行時間已有間隔
  ，尚無證據證明其有犯竊盜罪之習慣，本院認被告尚不符竊盜
  犯贓物犯保安處分條例應予強制工作之要件，檢察官聲請依前
  開條例諭知被告強制工作，尚難准許，附此敘明。
五扣案被告用以行竊之機車鑰匙、一字型螺絲起子、十字型螺絲
  起子各1 把，為被告所有，且供本件如事實欄一(一)犯罪之用，
  業據被告供承在卷，應依刑法第38條第1 項第2 款規定諭知沒
  收。上開一字型螺絲起子、十字型螺絲亦為被告犯如事實欄一
  (二)(三)犯行之用，亦應依刑法第38條第1 項第2 款規定諭知沒收
  。至其餘扣案之尖嘴鉗、手電筒、海洛因毒品等物，雖為被告
  所有，然無證據證明供本件犯罪所用，自無從諭知沒收。另扣
  案之美工刀1 把，雖為被告犯竊盜罪所用之物，然為被害人己○○所有，同無從諭知沒收。
六據上論斷，應依刑事訴訟法第299 條第1 項前段、第273 條之
  1 第1 項，刑法第321 條第1 項第3 款、第354 條、第55條、
  第47條第1 項、第62條前段、第51條第5 款、第38條第1 項第
  2 款，刑法施行法第1 條之1 ，判決如主文。
七本案經檢察官陳銘鋒到庭執行職務。
中　　華　　民　　國　　96　　年　　8 　　月　　15　　日
                  刑事第四庭  法  官      江翠萍
以上正本證明與原本無異。
如不服本判決，應於判決送達後10日內，向本院提出上訴狀。
                              書記官      陳慧玲
中　　華　　民　　國　　96　　年　　8 　　月　　16　　日
附表一：
┌──┬────┬────┬───┬────┬────┬────┐
│編號│犯罪時間│犯罪地點│被害人│被竊物品│行竊方法│所犯法條│
│    │        │        │      │(已查獲 │        │        │
│    │        │        │      │物品)   │        │        │
│    │        │        │      ├────┤        │        │
│    │        │        │      │(未查獲 │        │        │
│    │        │        │      │物品)   │        │        │
├──┼────┼────┼───┼────┼────┼────┤
│ 1  │96年7月9│台北市士│乙○○│3B-5823 │被告持路│第321 條│
│    │日上午4 │林區通河│      │號自用小│邊撿拾之│第1項第3│
│    │時許    │西街2 段│      │客車內之│磚塊擊破│款      │
│    │        │254 號對│      │回數票5 │被害人所│        │
│    │        │面停車格│      │張      │有自小客│        │
│    │        │        │      │        │車右前車│        │
│    │        │        │      ├────┤窗玻璃，│        │
│    │        │        │      │無      │並持其所│        │
│    │        │        │      │        │有足供兇│        │
│    │        │        │      │        │器使用之│        │
│    │        │        │      │        │一字型、│        │
│    │        │        │      │        │十字型螺│        │
│    │        │        │      │        │絲起子入│        │
│    │        │        │      │        │內行竊 (│        │
│    │        │        │      │        │毀損部分│        │
│    │        │        │      │        │未據告訴│        │
│    │        │        │      │        │）      │        │
├──┼────┼────┼───┼────┼────┼────┤
│ 2  │96年7月9│臺北市士│己○○│ED-8127 │被告持路│第321 條│
│    │日上午4 │林區通河│      │號自用小│邊撿拾磚│第1項第3│
│    │時20分許│西街2 段│      │客車內之│塊擊破被│款      │
│    │        │249 號對│      │汽車音響│害人所有│        │
│    │        │面停車格│      │1台 (先 │自小客車│        │
│    │        │        │      │鋒牌DEH-│右前車窗│        │
│    │        │        │      │P6750MP)│玻璃，並│        │
│    │        │        │      │、美工刀│持該車內│        │
│    │        │        │      │1 支（起│之美工刀│        │
│    │        │        │      │訴書漏列│剪斷車內│        │
│    │        │        │      │美工刀）│音響電線│        │
│    │        │        │      ├────┤行竊 (毀│        │
│    │        │        │      │無      │損部分未│        │
│    │        │        │      │        │據告訴）│        │
├──┼────┼────┼───┼────┼────┼────┤
│ 3  │96年7月9│臺北市士│賴春成│EW-8779 │被告持路│第321 條│
│    │日上午4 │林區通河│所有，│號甪用小│邊撿拾之│第1項第3│
│    │時30分許│西街2 段│現由黃│客車內之│磚塊擊破│款      │
│    │        │245 號對│傑仁使│車音響1 │上開自小│        │
│    │        │面停車格│用（起│台(JVC牌│客車右前│        │
│    │        │        │訴書誤│KD-SV300│車窗玻璃│        │
│    │        │        │為黃傑│0)      │，並持其│        │
│    │        │        │仁所有│        │所有足供│        │
│    │        │        │）    │        │兇器使用│        │
│    │        │        │      │        │之一字型│        │
│    │        │        │      │        │、十字型│        │
│    │        │        │      ├────┤螺絲起子│        │
│    │        │        │      │無      │拔取音響│        │
│    │        │        │      │        │行竊 (  │        │
│    │        │        │      │        │毀損部分│        │
│    │        │        │      │        │未據告訴│        │
│    │        │        │      │        │）      │        │
├──┼────┼────┼───┼────┼────┼────┤
│ 4  │96年7月9│臺北市士│丙○○│DJ-9890 │被告持路│第321 條│
│    │日上午4 │林區通河│      │號自用小│邊撿拾之│第1項第3│
│    │時35分許│西街2段 │      │客車內汽│磚塊擊破│款      │
│    │        │245號圍 │      │車音響1 │被害人所│        │
│    │        │牆旁    │      │台 (JVC │有自小客│        │
│    │        │        │      │牌、KW-X│車右前玻│        │
│    │        │        │      │C838型、│璃，並持│        │
│    │        │        │      │太陽眼鏡│其所有足│        │
│    │        │        │      │1副、回 │供兇器使│        │
│    │        │        │      │數票5張 │用之一字│        │
│    │        │        │      │、LED手 │型、十字│        │
│    │        │        │      │電筒1支 │型螺絲起│        │
│    │        │        │      │        │子拔取音│        │
│    │        │        │      │        │響行竊  │        │
│    │        │        │      ├────┤        │        │
│    │        │        │      │LEVIS普 │        │        │
│    │        │        │      │通近視眼│        │        │
│    │        │        │      │鏡      │        │        │
│    │        │        │      │        │        │        │
└──┴────┴────┴───┴────┴────┴────┘
